臺灣臺中地方法院交通事件裁定       100年度交聲字第2285號
                                   100年度交聲字第2286號
原處分機關  交通部公路總局臺中區監理所豐原監理站
異  議  人
即受處分人  江敏定
上列異議人即受處分人因違反道路交通管理處罰條例案件，對於
交通部公路總局臺中區監理所豐原監理站於民國100年7月26日所
為之處分（豐監稽違字第裁63-U00000000號、豐監稽違字第裁63
-U00000000號裁決書）聲明異議，本院裁定如下：
    主    文
異議均駁回。
    理    由
一、原處分機關係以：異議人即受處分人江敏定（下稱受處分人
    ）駕駛W6-3860號自小客車，於民國100年6月5日16時45分許
    ，行經臺中市潭子區○○○路平交道，因「警鈴已響號誌已
    顯示仍闖越」、「拒絕接受稽查（違規男駕駛）（出示證件
    後即抽回不配合製單逕行離去）」之違規，為內政部警政署
    鐵路警察局第一警務段豐原派出所員警以鐵警行字第U00000
    000號、第U00000000號舉發違反道路交通管理事件通知單逕
    行舉發。嗣受處分人於應到案期限內提出申訴，經轉舉發單
    位查證後，認受處分人於警鈴已響閃光號誌已顯示，闖平交
    道之違規屬實，另拒絕接受稽查違規，則應係違反道路交通
    管理處罰條例第60條第2項第1款規定，遂於100年7月26日以
    豐監稽違字第裁63-U00000000號裁決書，依違反道路交通管
    理處罰條例第54條第1款、第24條第1項第4款、第63條第1項
    第3款規定，裁處罰鍰新臺幣10000元，記違規點數3 點，並
    應參加道路交通安全講習；以豐監稽違字第裁63-U00000000
    裁決書，依違反道路交通管理處罰條例第60條第2項第1款、
    第63條第1項第1款規定，處罰鍰900元並記違規點數1點等語
    。
二、受處分人異議理由略以：伊於警鈴已響的時候，車子已經壓
    在新增加的兩條鐵軌上，這種情況難道不通過嗎？員警也知
    道鐵軌是新增的，知道這種情況用路人會混淆，是不是應該
    事前提醒，而非事後開單，伊當時是跟員警說先把事情講清
    楚再開單，且警員合上紅單之後，伊沒有逕行離去，在現場
    停留近30至40分鐘，而過程中員警一直趕我們走，請站在公
    正立場處理，以免有球員兼裁判之嫌等語。
三、按汽車駕駛人，駕車在鐵路平交道，有不遵守看守人員之指
    示，或遮斷器開始放下，或警鈴已響、閃光號誌已顯示，仍
    強行闖越之情形者，處6000元以上12000 元以下罰鍰，記違
    規點數3 點，並應參加道路交通安全講習，道路交通管理處
    罰條例第54條第1款、63條第1項第3款、第24條第1項第4 款
    分別定有明文。又依道路交通管理處罰條例第60條第2項第1
    款規定，汽車駕駛人，駕駛汽車不服從交通勤務警察或依法
    令執行交通指揮、稽查任務人員之指揮或稽查者，處900 元
    以上1800元以下罰鍰。
四、經查：
  (一)本件受處分人於100 年6月5日16時45分許，駕駛上開車輛，
    行經臺中市潭子區○○○路平交道，於警鈴已響，閃光號誌
    已顯示時，仍強行闖平交道及經警攔停舉發時拒絕接受稽查
    （出示證件後即抽回不配合製單逕行離去）之違規行為，經
    內政部警政署鐵路警察局第一警務段豐原派出所員警舉發等
    情，有內政部警政署鐵路警察局鐵警行字第U00000000 號、
    第U00000000 號舉發違反道路交通管理事件通知單影本、現
    場採證錄影光碟、內政部警政署鐵路警察局第一警務段100
    年7月6日鐵一警行字第1000005087號函暨所檢附之員警申訴
    案件回覆單各1份在卷可稽。
  (二)受處分人上揭違規事實，業據證人即開單告發之警員徐子弘
    於本院100 年9月2日調查中具結證稱：當時平交道響鈴已響
    了6 秒左右，受處分人駕駛上開車輛由臺中市○○區○○路
    右轉圓通南路，未在平交道前停車即逕行通過，伊於平交道
    另一端將受處分人攔下，並向受處分人說明違規情形有錄影
    ，但受處分人的太太要求看錄影畫面，伊就播放錄影畫面予
    受處分人觀看，於解說違規情形正準備開單時，受處分人太
    太就將駕照搶走，伊告知此舉有妨害公務之嫌，但受處分人
    全家仍不配合，並表示有其他駕駛人違規停車在黃網線上，
    應先向他們開單舉發，再來處理本件違規，因受處分人未配
    合開單，所以請其先離去，事後再製單舉發補送等語明確（
    見本院卷第22頁背面）。又道路交通管理之稽查、違規之紀
    錄，由交通勤務警察，或依法令執行交通稽查任務之人員執
    行之，道路交通管理處罰條例第7條第1項定有明文，證人徐
    子弘身為警察，為維持交通秩序，依法執行職務，立場應是
    客觀公正，且與受處分人素不相識，亦無仇隙，當無設詞誣
    攀之理。況且，本院當庭勘驗舉發本件違規之錄影光碟結果
    為：螢幕畫面03秒之時候平交道警鈴聲響起，紅色自小客車
    （車號：W6-3860號）在09秒時候進入第1個柵欄平交道，從
    10秒經過第2個柵欄平交道，再進入第2個柵欄平交道時，後
    方第1 個柵欄就放下，在15秒時該車完全通過平交道，聽到
    警方的哨音，第1 個柵欄於11秒放下至16秒時候完全放下，
    第2 個柵欄於20秒開始放下至27秒完全放下等情，有勘驗筆
    錄在卷可稽（見本院卷第23頁），核與證人徐子弘上開證述
    內容相符，是證人之證言，應屬真實而可採信，受處分人確
    有於前揭時、地，於警鈴已響、閃光號誌已顯示，且遮斷器
    尚未放下之際，駕駛上開車輛強行闖越鐵路平交道之事實，
    堪以認定。另衡諸員警當場開立罰單時須確認違規人之姓名
    、年籍資料，故會請求違規人提出證件以供核對開單，此為
    一般駕駛人所週知，是受處分人即應配合提出證件，而受處
    分人於舉發員警掣單時由其配偶搶回其駕照一節，業據證人
    徐子弘證述如前，且受處分人於本院訊問時亦自承在卷，證
    人徐子弘既因受處分人闖越平交道之違規，將其當場攔停，
    並告知違規事實，要求其出示駕照等證件接受稽查，公權力
    之發動並非毫無所據，倘受處分人對員警告知之違規內容有
    所不服，自應循法定救濟途徑，提起救濟，尚不得以拒絕出
    示駕照及出示後隨即收起不願交付開單等方法，不服從交通
    勤務警察之稽查，其理至明。從而，受處分人徒以員警舉發
    不當，且趕著要上班，始將駕照取回之詞置辯，難認可採，
    其確有不服從交通勤務警察稽查之交通違規事實，亦甚明確
    。
  (三)受處分人於本院訊問時固以該處施工未設有任何警告標誌，
    施工護欄已遮住號誌，且一轉彎就壓到鐵軌，距離平交道不
    到2 公尺云云置辯，惟汽車行駛中，駕駛人看到鐵路平交道
    標誌或標線後，應即將速度減低至時速15公里以下，接近平
    交道時，鐵路平交道設有遮斷器者，如遮斷器未放下，仍應
    看、聽鐵路兩方無火車駛來，始得通過；鐵路平方道設有警
    鈴及閃光號誌者，警鈴已響，閃光號誌已顯示，駕駛人應暫
    停俟火車通過後，看、聽鐵路兩方確無火車駛來，始得通過
    ，道路交通安全規則第104條第1項第1、2款分別定有明文。
    受處分人為領有駕駛執照之汽車駕駛人，對此等交通安全規
    則應知之甚稔，並應加以遵守，縱認一時無法看見警告標誌
    ，且於右轉時與平交道相隔甚近，然斯時警鈴既已響、閃光
    號誌亦已顯示，仍應暫停於該處，不可再行駛，以確保交通
    往來安全，避免發生遭行經火車撞擊之重大危險，其捨此未
    為，事後仍執前詞置辯，自無足取。
五、綜上所述，受處分人確有警鈴已響，閃光號誌已顯示，闖平
    交道及不服從交通勤務警察稽查之違規事實，則原處分機關
    爰引首揭規定，分別裁處異議人10000元、900元罰鍰，各記
    違規點數3點、1點，並應參加道路交通安全講習，經核並無
    違誤，本件聲明異議為無理由，均應予駁回。
六、依道路交通管理處罰條例第87條第2 項、道路交通事件處理
    辦法第18條，裁定如主文。
中    華    民    國    100    年    12    月    30   日
                  交通法庭     法  官  林慧英
上正本證明與原本無異。
如不服本裁定應於送達後5日內向本院提出抗告狀。
                              書記官  陳玲誼
中    華    民    國    100    年    12    月    30   日